【裁判字號】    89,交易,71
【裁判日期】    890913
【裁判案由】    過失傷害
【裁判全文】
臺灣彰化地方法院刑事判決                          八十九年度交易字第七一號
    公  訴  人  臺灣彰化地方法院檢察署檢察官
    被      告  丙○○
右列被告因過失傷害案件，經檢察官提起公訴（八十九年度偵字第一五二七號），本
院判決如左：
      主  文
丙○○因過失傷害人，處拘役伍拾伍日，如易科罰金，以參佰元折算壹日。
      事  實
一、丙○○於民國八十八年十一月九日上午十時五分許，駕駛車牌號碼ＱＳ─０八八
    ０號自小客車，沿彰化縣鹿港鎮○○○路，由東往西方向行駛，途經該公園一路
    與同鎮○○○路未設號誌之交岔路口時，應注意汽車行駛至無號誌之交岔路口，
    左方車應暫停讓右方車先行，而依當時情形，又無不能注意之情形，竟疏於注意
    ，非未予停讓右方車輛先行，即貿然前行，適乙○駕駛車牌號碼ＰＧ─六六四二
    號自小客車，內附載其妻甲○，沿該公園三路，由北往南駛至前開未設有號誌之
    交岔路口，亦疏未注意減速慢行作隨時停車之準備，即懵懂前行，丙○○駕駛前
    揭小客車見狀未及煞避，遂撞及乙○所駕駛之自小客車，致乙○受有頭部外傷併
    左目膜破裂；甲○受有頭部外傷併左腕、右膝挫擦傷等傷害。丙○○於肇事後犯
    罪未發覺前主動向警察局報案陳明係肇事司機自首並接受裁判。
二、案經丙○○自首及被害人乙○、甲○訴由彰化縣警察局鹿港分局報告台灣彰化地
    方法院檢察署檢察官偵查起訴。
      理  由
一、訊據被告丙○○對於前揭時地，駕駛車牌號碼ＱＳ─０八八０號自小客車，途經
    該公園一路與同鎮○○○路未設號誌之交岔路口時，撞及沿該公園三路，由北往
    南駛至該交岔路口由告訴人乙○所駕駛車牌號碼ＰＧ─六六四二號自小客車，致
    告訴人乙○受有頭部外傷併左目膜破裂；乘客即告訴人甲○受有頭部外傷併左腕
    、右膝挫擦傷等情，固坦承不諱，惟矢口否認涉有過失傷害之犯行，並辯稱伊並
    無過失云云。然查：右揭事實，業據告訴人乙○、甲○指訴綦詳，且有照片四幀
    、診斷證明書二紙及道路交通事故調查報告表乙紙在卷可資佐證，按汽車行駛至
    無號誌之交岔路口，左方車應暫停讓右方車先行，道路交通安全規則第一百零二
    條第二項第二款後段定有明文，並為駕駛人之被告丙○○所應注意。本件肇事路
    段為未設號誌之交岔路口，其兩旁無任障礙物足以影響視距，有前開道路交通事
    故調查報告表在卷可憑，是被告丙○○依當時情形，應能注意上開規定，竟疏未
    注意，於駕駛前揭自小客車途經前開交岔路口時，非未予停讓右方車輛先行，即
    貿然前行，致撞及亦疏未注意減速慢行作隨時停車之準備，即懵懂前行由告訴人
    乙○所駕駛之前開自小客車而肇事，被告丙○○之駕駛行為有過失已明，雖告訴
    人乙○駕駛自小客車前開交岔路口，疏未減速慢行作隨時停車之準備，即懵懂前
    行，亦有過失，然仍不解被告丙○○之過失責任，況本件經送臺灣省彰化縣區車
    輛行車事故鑑定委員會鑑定，亦同此見解，有該會鑑定意見書一紙在卷可參。從
    而，事證明確，被告丙○○之過失犯行已堪認定。
三、核被告丙○○所為，係犯刑法第二百八十四條第一項前段之過失傷害人罪。被告
    丙○○以一過失行為，致告訴人郭、甲○受有前開傷害，為想像競合犯，應以一
    過失傷害罪論處。被告丙○○於肇事後犯罪未發覺前主動向警察局報案陳明係肇
    事司機，接受偵訊並坦承肇事，有前開道路交通事故調查報告表在卷可證，為對
    未發覺之罪自首而受裁判，應依刑法第六十二條前段之規定，減輕其刑。爰審酌
    被告丙○○過失程度之輕重、對被害人所造成危害、被害人之過失、被告肇事後
    態度，及肇事後迄今未賠償被害人之損害等一切情狀，量處如主文所示之刑，並
    諭知易科罰金之折算標準，以資懲戒。
據上論斷，應依刑事訴訟法第二百九十九條第一項前段，刑法第二百八十四條第一項
前段、第五十五條、第六十二條前段、第四十一條、罰金罰鍰提高標準條例第一條前
段、第二條前段，判決如主文。
本件經檢察官吳祚延到庭執行職務。
中      華      民      國    八  十  九    年    九  月    十三      日
                                臺灣彰化地方法院交通法庭
                                    法      官  洪  志  賢
右正本證明與原本無異。
如不服本判決，應於判決送達後十日內，向本院提出上訴狀（須附繕本）。
告訴人或被害人對於判決如有不服具備理由請求檢察官上訴者，其上訴期間之計算係
以檢察官收受判決正本之日期為準。
                                    法院書記官  洪  年  慶
中      華      民      國    八  十  九    年    九  月    十五      日
刑法第二百八十四條
因過失傷害人者，處六月以下有期徒刑、拘役或五百元以下罰金。致重傷者，處一年
以下有期徒刑、拘役或五百元下罰金。
從事業務之人，因業務之過失傷害人者，處一年以下有期徒刑、拘役或一千元以下罰
金。致重傷者，處三年以下有期徒刑、拘役或二千元以下罰金。


司法院資訊處製作；財團法人民間司法改革基金會備份。
